臺灣新竹地方法院刑事宣示判決筆錄　100 年度審訴字第521號
公　訴　人　臺灣新竹地方法院檢察署檢察官
被　　　告　陳堯豊
　　　　　　劉利純
共　　　同
指定辯護人　本院公設辯護人林建和
上列被告等因違反森林法案件，檢察官提起公訴（100 年度偵字
第6176號）後，聲請改依協商程序而為判決，本院於中華民國10
0 年9 月27日下午4 時，在本院刑事第十一法庭宣示判決，出席
職員如下：
　　　　　　　　審判長法　官　劉兆菊
　　　　　　　　　　　書記官　林兆嘉
　　　　　　　　　　　通　譯　鄭敏郎
法官起立朗讀判決主文、犯罪事實要旨、處罰條文，及告以上訴
限制、期間並提出上訴狀之法院，且諭知記載其內容：
一、主  文：
    陳堯豊共同犯森林法第五十二條第一項第四、六款之竊取森
    林主產物罪，處有期徒刑壹年；併科罰金新臺幣貳拾玖萬陸
    仟壹佰拾陸元，罰金如易服勞役，以新臺幣貳仟元折算壹日
    。
    劉利純共同犯森林法第五十二條第一項第四、六款之竊取森
    林主產物罪，處有期徒刑柒月；併科罰金新臺幣貳拾玖萬陸
    仟壹佰拾陸元，罰金如易服勞役，以新臺幣貳仟元折算壹日
    。
二、犯罪事實要旨：
（一）陳堯豊與劉利純均明知位於新竹縣尖石鄉○○段27地號及
      30地號之竹東事業區第89號林班地（TWD97 座標X ：2689
      02，Y ：0000000 、X ：268973，Y ：0000000 、X ：26
      9094，Y ：0000000 、X ：269080，Y ：0000000 、X ：
      2 69043 ，Y ：X ：269093，Y ：0000000 、X ：269120
      ，Y ：0000000 ），係由行政院農業委員會林務局新竹林
      區管理處（下稱「新竹林管處」）竹東工作站所管理之國
      有林，且該林班地內之牛樟木等牛樟樹材為國有森林主產
      物，未經許可不得擅自砍伐、搬運，竟結夥2 人共同基於
      意圖為自己不法所有而竊取森林主產物之犯意聯絡與行為
      分擔，由陳堯豊先於民國100 年5 月4 日前數日之某不詳
      時間，自備客觀上可作為兇器使用之鏈鋸1 支（非本案扣
      押物，未扣案），在上開林班地內，以鏈鋸1 支砍伐牛樟
      樹。再分別於100 年5 月4 日凌晨2 、3 時許及同年月6
      日凌晨2 、3 時許，由陳堯豊駕駛車牌號碼LQ─8586號之
      自用小客貨車1 輛搭載劉利純前往上開林班地，以渠等自
      備之背架（未扣案）搬運方式盜取上開國有林班地內先前
      所砍伐之牛樟樹材，竊取牛樟樹材達42塊、材積達1.359
      立方公尺、合計1,493 公斤，山價新臺幣（下同）148,05
      8 元，得手後將牛樟樹材合力搬至陳堯豊所駕駛之上開自
      用小客貨車上，載往陳堯豊位於新竹縣芎林鄉○○街80巷
      81號之住處內放置。嗣於100 年5 月7 日上午7 時許，經
      警在新竹縣芎林鄉○○街80巷81號查獲，並當場扣開上開
      牛樟樹材42塊（業發還新竹林管處竹東工作站人員江丸松
      具領保管）及鏈鋸1 支，始悉上情（車牌號碼LQ─8586號
      之自用小客貨車1 輛，業已發還陳堯豊具領保管）。
（二）案經新竹林管處訴由新竹縣政府警察局橫山分局報告臺灣
      新竹地方法院檢察署檢察官偵查起訴後，經檢察官聲請認
      罪協商判決，由本院合議庭裁定由受命法官獨任改依協商
      程序而為判決。
三、處罰條文：
    森林法第52條第1 項第4 款、第6 款，刑法第11條前段、第
    28條、第42條第3 項前段、第7 項、第42條之1 。
四、不另為沒收諭知之說明：至扣案之鏈鋸1 支（保管字號：10
    0 年度保字第506 號，扣押物品清單見本院卷第13頁），雖
    係在陳堯豊位於新竹縣芎林鄉○○街80巷81號之住處內與上
    開牛樟樹材42塊一同扣得且其上有牛樟木屑，又為被告陳堯
    豊所有之物，但被告陳堯豊於本院準備程序中稱鏈鋸1 支非
    供本件所用，與本案無關等語；被告劉利純亦供稱伊現場看
    到的鏈鋸1 支比較小台，非此扣案之鏈鋸等語（見本院卷第
    24 、33 頁背面），依卷內資料亦無積極證據證明扣案之鏈
    鋸1 支即係被告陳堯豊持以供本案砍伐牛樟樹之用，又非違
    禁物，爰不為沒收之宣告；又被告陳堯豊、被告劉利純持以
    搬運牛樟樹材之背架固係被告陳堯豊、被告劉利純所有供竊
    盜犯罪所用，惟被告劉利純陳稱已丟於山上等語（見偵查卷
    第120 頁），為免沒收執行之困難，爰不另為沒收之諭知；
    又被告陳堯豊持以砍伐牛樟樹材之鏈鋸1 支並未扣案，依卷
    內證據資料所示，亦無法證明尚屬存在，為免沒收執行之困
    難，爰不另為沒收之諭知，附此敘明。
五、協商判決除有刑事訴訟法第455 條之4 第1 項第1 款於本訊
    問程序終結前，被告撤銷協商合意或檢察官撤回協商聲請者
    ；第2 款被告協商之意思非出於自由意志者；第4 款被告所
    犯之罪非第455 條之2 第1 項所定得以協商判決者；第6 款
    被告有其他較重之裁判上一罪之犯罪事實者；第7 款法院認
    應諭知免刑或免訴、不受理者情形之一，及違反同條第2 項
    「法院應於協商合意範圍內為判決；法院為協商判決所科之
    刑，以宣告緩刑或2 年以下有期徒刑、拘役或罰金為限」之
    規定者外，檢察官與被告均不得上訴。
六、如有前項得上訴之情形，得自收受宣示判決筆錄送達之日起
    10日內，向本院提出上訴書狀，上訴於第二審法院。
本案經檢察官洪期榮到庭執行職務。
中    華    民    國    100    年    9    月    27    日
                  刑事第九庭  書  記  官  林兆嘉
                              法      官  劉兆菊
以上筆錄正本係照原本作成。
中    華    民    國    100    年    9    月    27    日
                              書  記  官  許榮成
附錄本案論罪科刑法條全文：
森林法第52條
竊取森林主、副產物而有左列情形之一者，處6 月以上5 年以下
有期徒刑，併科贓額2 倍以上5 倍以下罰金：
一、於保安林犯之者。
二、依機關之委託或其他契約，有保護森林義務之人犯之者。
三、於行使林產採取權時犯之者。
四、結夥二人以上或僱使他人犯之者。
五、以贓物為原料，製造木炭、松節油、其他物品或培植菇類者
    。
六、為搬運贓物，使用牲口、船舶、車輛，或有搬運造材之設備
    者。
七、掘採、毀壞、燒燬或隱蔽根株，以圖罪跡之湮滅者。
八、以贓物燃料，使用於礦物之採取，精製石灰、磚瓦或其他物
    品之製造
    者。
前項未遂犯罰之。
第一項第五款所製物品，以贓物論，沒收之。